臺灣臺北地方法院民事簡易判決
110年度北簡字第12771號
原      告  孟卉羚  
訴訟代理人  林瑞宏  
原      告  林濬騰  
共      同
訴訟代理人  賴錫卿律師
            鍾亦奇律師
共      同
複代理人    王子璽律師
被      告  陳福源  

            社團法人佛教唯眾教育協會

法定代理人  林靜枝  
訴訟代理人  陳麗英  
複代理人    陳榮全  
上列當事人間請求損害賠償事件，原告提起附帶民事訴訟，經本
院刑事庭以裁定移送前來，於民國111年2月22日言詞辯論終結，
本院判決如下︰
    主      文
被告應連帶給付原告孟卉羚新臺幣貳拾參萬玖仟壹佰玖拾玖元，
及自民國一百一十年一月十三日起至清償日止，按週年利率百分
之五計算之利息。
被告應連帶給付原告林濬騰新臺幣壹萬玖仟壹佰陸拾陸元，及自
民國一百一十年一月十三日起至清償日止，按週年利率百分之五
計算之利息。
原告其餘之訴駁回。
訴訟費用新臺幣壹仟元，由被告連帶負擔新臺幣柒拾參元，餘由
原告林濬騰負擔。
本判決第一項得假執行。但被告如以新臺幣貳拾參萬玖仟壹佰玖
拾玖元為原告孟卉羚預供擔保，得免為假執行。
本判決第二項得假執行。但被告如以新臺幣壹萬玖仟壹佰陸拾陸
元為原告林濬騰預供擔保，得免為假執行。
原告其餘假執行之聲請駁回。
    事實及理由
一、原告主張：
  ㈠被告陳福源於民國108年9月1日上午10時28分許，駕駛車牌號
    碼0000-00號之自用小客車，沿臺北市信義區基隆路2段79巷
    ，由西往東方向行駛，其原應注意汽車行經無號誌之路口應
    減速慢行，作隨時停車之準備，而依當時情形，並無不能注
    意之情事，遂於行經臺北市基隆路2段79巷與基隆路2段79巷
    1弄交叉路口前時，疏未注意及此，貿然加速行駛，致追撞
    騎乘車牌號碼000-0000號普通重型機車（下稱系爭車輛） 
    、沿基隆路2段79巷1弄由北往南方向行駛之原告林濬騰附載
    有原告孟卉羚，造成原告人車倒地後，原告孟卉羚受有右足
    第1、4、5趾開放性骨折併深部裂傷、腰椎第2節壓迫性骨折
    等傷害；原告林濬騰則受有雙膝擦挫傷、右手肘挫傷、右腰
    擦傷、左手掌擦傷、左手腕挫傷、右上臂挫傷拉傷、左臂擦
    傷等傷害。又被告陳福源駕駛之車牌號碼0000-00號自用小
    客車係被告社團法人佛教唯眾教育協會（下稱唯眾協會）所
    有，且被告陳福源客觀上有為被告唯眾協會服勞務，且依循
    協會師父之指示駕車因而受有監督，被告陳福源確為被告唯
    眾協會之受僱人，且被告陳福源斯時亦確實係執行職務中，
    是依民法第188條第1項前段，被告唯眾協會應與被告陳福源
    共同對原告等連帶負損害賠償之責。
　㈡原告孟卉羚請求被告連帶給付新臺幣(下同)1,970,952元，分
    述如下：
　⒈醫療費用：原告孟卉羚為治療前揭傷勢所花費之急診、住院
    、門診、復健及相關醫療用品費用共23,856元(計算式：700
    +11,805+200+520+500+1,370+430+539+627+430+230+230+23
    0+230+450+510+140+520+620+160+1,165+250+2,000=23,856
    )，上開費用屬民法第193條第1項規定之增加生活上需要之
    費用。
　⒉看護費用：原告孟卉羚於108年9月1日至同年9月10日之住院
    期間，因傷勢嚴重需聘請看護全日照護，因而支出25,000元
    之看護費用，且109年1月3日臺北醫學大學附設醫院乙種診
    斷證明書載明原告孟卉羚於108年9月11日出院，術後需助行
    器輔助活動，需專人照護1個月及休養3個月，則以各大醫院
    所採一般全日看護費用每日2,000元、半日1,000元計算，原
    告孟卉羚依民法第193條第1項請求自108年9月11日起至同年
    10月10日止之全日看護費用6萬元(計算式：2,000x30＝60,00
    0)，及自108年10月11日起至109年1月10日止之半日看護費
    用9萬元(計算式：1,000x90＝90,000)。綜上，原告孟卉羚請
    求看護費用共175,000元(計算式：25,000元+60,000
　　+90,000=175,000)。
　⒊勞動能力減損：原告孟卉羚於事發前係從事家庭照護業，月
    薪3萬元，又原告孟卉羚為43年12月20日生，目前為66歲，
    然原告孟卉羚發生系爭事故前，身體狀況良好，非謂一旦年
    滿65歲即無勞動能力，事實上仍具備工作能力，而得以勝任
    家庭照護業，若非系爭事故之意外突發，繼續提供勞務至預
    計退休之70歲非不可能；且經台北醫學大學萬芳醫院於109
    年11月26日鑑定原告孟卉羚勞動能力減損之程度，其鑑定結
    果亦顯示原告孟卉羚勞動能力減損之程度高達24%，故原告
    孟卉羚向被告請求109年11月26日起至其滿70歲之日止即113
    年12月20日，共4年又24日之勞動能力減損損失。故原告孟
    卉羚先位依民法第193條第1項，請求被告連帶賠償原告孟卉
    羚勞動能力減損之損失計327,096元(計算式：依霍夫曼式計
    算法扣除中間利息（首期給付不扣除中間利息）核計其金額
    為327,096元【計算方式為：86,400×3.00000000+(86,400x
　　0.00000000)×(4.00000000-0.00000000)=327,097。其中3.0
    0000000為年別單利5%第4年霍夫曼累計係數，4.0000000
　　0為年別單利5%第5年霍夫曼累計係數，0.00000000為未滿一
    年部分折算年數之比例(0/12+24/365=0.00000000)，元以下
    四捨五入】。若本院無法對於孟卉羚於事發前係從事家庭照
    護業有確信心證，亦應以每月基本工資25,250元為孟卉羚勞
    動能力減損之計算基準，則被告應連帶賠償原告孟卉羚勞動
    能力減損之損失計233,663元(計算式：依霍夫曼式計算法扣
    除中間利息（首期給付不扣除中間利息）核計其金額為233,
    663元【計算方式為：5,250×43.00000000+(5,250×0.8)
　　×(44.00000000-00.00000000)=233,663。其中43.00000000
    為月別單利(5/12)%第48月霍夫曼累計係數，44.00000000為
    月別單利(5/12)%第49月霍夫曼累計係數，0.8為未滿一月部
    分折算月數之比例(24/30=0.8)。元以下四捨五入】。
　⒋慰撫金：原告孟卉羚因被告陳福源之行為而受有前述傷勢，
    傷勢甚鉅，甚至勞動能力減損高達24%，且其至今仍需要丈
    夫攙扶始得行動，如丈夫外出、在無人幫助的情況下，甚至
    只能躺在床上。又原告孟卉羚案發前係優秀之家庭照護工，
    深受雇主信賴，甚至雇主現今都仍希望原告孟卉羚能回去工
    作，但原告孟卉羚卻因此次車禍而無法繼續其熱愛之職業，
    除此之外，不論日夜，其傷處時常抽痛不已，自事故發生以
    來身心飽受煎熬，每每思及當日之驚惶，更徹夜輾轉難眠，
    因此受有極大程度之精神痛苦及非財產上之損害，足徵被告
    之侵害屬情節重大，故原告孟卉羚依民法第195條第1項前段
    規定，請求精神慰撫金100萬元。
　⒌綜上，被告應連帶給付原告孟卉羚1,970,952元(計算式：23,
    856+175,000+445,000+327,096+1,000,000=1,970,952)。
　㈢原告林濬騰請求被告連帶給付228,107元，分述如下：
　⒈醫療費用：原告林濬騰為治療前揭傷勢所花費之急診費用及
    證明書費共1,207元(計算式：827+380=1,207)，上開費用屬
    民法第193條第1項規定之增加生活上需要之費用。
　⒉車輛毀損之損失：原告林濬騰所有之車牌號碼000-0000號普
    通重型機車亦於車禍中遭被告陳福源毀損，爰依民法第184
    條、第216條請求所受損害即該普通重型機車之價額72,000
    元。
　⒊手機毀損之損失：原告林濬騰所有之手機(品名：IPHONE X 2
    56GB)亦於本件車禍中遭被告陳福源毀損，爰依民法第184條
    、第216條請求所受損害即該手機之價額34,900元。
　⒋慰撫金：原告林濬騰因被告之行為而受有前述傷勢，且親見
    其母親身受重傷、日夜飽受傷勢折磨，其精神上所受痛苦之
    大不言可喻，足徵被告之侵害屬情節重大，故原告林濬騰依
    民法第195條第1項前段規定，請求精神慰撫金12萬元。
　⒌綜上，被告等應連帶給付原告林濬騰228,107元(計算式：1,2
    07+72,000+34,900+120,000=228,107)。
  ㈣並聲明：
　⒈先位聲明：
　⑴被告應連帶給付原告孟卉羚1,525,952元，及自刑事附帶民事
    起訴狀繕本送達翌日起至清償日止，按年息5%計算之利息。
　⑵被告應連帶給付原告林濬騰228,107元，及自刑事附帶民事起
    訴狀繕本送達翌日起至清償日止，按年息5%計算之利息。
　⑶如受有利判決，原告願供擔保，請准宣告假執行。　　
  ⒉備位聲明：
　⑴被告應連帶給付原告孟卉羚1,432,519元，及自刑事附帶民事
    起訴狀繕本送達翌日起至清償日止，按年息5%計算之利息。
　⑵被告應連帶給付原告林濬騰228,107元，及自刑事附帶民事起
    訴狀繕本送達翌日起至清償日止，按年息5%計算之利息。
　⑶如受有利判決，原告願供擔保，請准宣告假執行。
二、被告辯稱：本件車禍事故發生後，被告即表示願負賠償責任
    ，惟原告所提部分賠償金額尚屬無據，終致未能達成合意。
    其中原告孟卉羚部分：㈠醫療費用23,856元：被告對原告之
    醫療費用單據金額不爭執。㈡看護費用170,500元：被告對原
    告之看護費用不爭執。㈢勞動能力減損 327,096元：原告無
    法提出事發前從事家庭照顧業之證明，故懇請本院予以駁回
    。㈣慰撫金100萬元：原告請求精神慰撫金實屬過高，且被告
    於事故發生後表示願負賠償責任，然而原告索賠金額過高，
    致未能達成合意，又被告對造成本件事故之發生亦甚有悔意
    且已遭刑事判決，處有期徒刑3月，故請求予以酌減。原告
    林濬騰部分：㈠醫療費用1,207元：其中380元不爭執，其餘8
    27元原告倘未提出實證，則此部份金額應予駁回。㈡車輛毀
    損之損失72,000元：應依行政院所頒布固定資產折舊率，計
    算折舊後之合理賠償金額。㈢手機毀損之損失34,900元：請
    原告負舉證責任提出財物損失費用計算方式，否則應予駁回
    。㈣慰撫金12萬元：原告請求精神慰撫金實屬過高。且被告
    於事故發生後表示願負賠償責任，然而原告索賠金額過高，
    致未能達成合意，又被告對造成本件事故之發生亦甚有悔意
    且已遭刑事判決，處有期徒刑3月，故請求予以酌減。又對
    於肇事責任，被告陳福源有七成責任，原告林濬騰有三成責
    任，請依比例酌減等語，資為抗辯。並聲明：㈠原告之訴及
    假執行之聲請均駁回。㈡如受不利判決，願供擔保請准宣告
    免為假執行。
三、按因故意或過失，不法侵害他人之權利者，負損害賠償責任
　　，民法第184條第1項前段定有明文。次按受僱人因執行職務
　　，不法侵害他人之權利者，由僱用人與行為人連帶負損害賠
    償責任，民法第188條第1項前段亦有明文之規定。又所謂受
    僱人，非僅限僱傭契約所稱之受僱人，凡客觀上被他人使用
    為之服勞務，而受其監督者，均係受僱人（最高法院57年台
    上字第1663號判決要旨參照）。經查，原告主張之事實，業
    據其提出道路交通事故當事人登記聯單、道路交通事故現場
    圖、臺北市政府警察局道路交通事故照片黏貼紀錄表、臺北
    市政府警察局道路交通事故初步分析研判表、診斷證明書、
    臺灣臺北地方檢察署109年度調偵字第2355號起訴書等件影
    本在卷可稽（見本院110年審交附民字第59號卷第25-45頁）
　　，並為被告所不爭執，且被告陳福源亦經本院依過失傷害罪
　　，判處有期徒刑3月等情，亦經本院依職權調閱前開卷宗經
    核屬實，原告主張之前揭事實堪信為真實。綜上，被告陳福
    源之過失行為與原告所受之損害間，具有相當因果關係，故
    原告主張被告陳福源應就本件事故所生之損害負賠償責任，
    為有理由。又被告唯眾協會對於其應負僱用人之連帶賠償責
    任等情並不爭執（見本院卷第191頁），是原告依侵權行為
    之法律關係，請求被告負連帶損害賠償責任，洵屬有據。
四、又按損害賠償，除法律另有規定或契約另有訂定外，應以填
    補債權人所受損害及所失利益為限；不法侵害他人之身體或
    健康者，對於被害人因此喪失或減少勞動能力或增加生活上
    之需要時，應負損害賠償責任；不法侵害他人之身體、健康
    者，被害人雖非財產上之損害，亦得請求賠償相當之金額，
    民法第216條第1項、第193條第1項、第195條第1項前段分別
    定有明文。經查，
　㈠原告孟卉羚主張被告應連帶給付1,970,952元，茲就原告孟卉
    羚得請求之金額分述如下：
　⒈醫療費用23,856元部分：
　　原告孟卉羚主張其支付醫藥費23,856元等情，業據其提出臺
    北醫學大學附設醫院醫療費用收據、臺北市立萬芳醫院醫療
    費用收據、天心中醫診所門診處方收費明細及收據、康呈安
    藥局銷貨明細、附表1之醫療費用彙整表及臺北醫學大學附
    設醫院診斷證明書等件影本在卷可稽(見本院110年審交附民
    第59號卷第47-113頁、第19-21頁、第35-40頁)，並為被告
    所不爭執(見本院卷第185頁)，原告孟卉羚此部分之請求，
    為有理由。
　⒉看護費用175,000元部分：
　　原告孟卉羚主張其支出看護費用175,000元，業據其提出臺
    北醫學大學附設醫院乙種診斷證明書、陞立暘企業有限公司
    開立之勞務費收據等件影本在卷可稽(見本院110年審交附民
    第59號卷第39頁、第115頁)，並為被告所不爭執(見本院卷
    第185頁)，原告此部分之請求，亦有理由。　
　⒊勞動能力減損先位聲明327,096元，備位聲明233,663元部分
    ：
　　原告孟卉羚主張其於事故發生前係從事家庭照護業，月薪3
    萬元，因被告陳福源之侵權行為致其勞動能力減損云云，固
    據其提出潘桂米出具之在職證明、勞動能力損失個別化專業
    評估報告、臺北市立萬芳醫院診斷證明書在卷可稽(見本院1
    10年審交附民第59號卷第117-121頁)，惟證人潘桂米結證稱
    ：伊母親有請伊幫她朋有寫一個証明，但不是這份文件，
    孟卉羚並沒有從104年5月1日起到108年8月31日止在伊桃園
    市家中做家庭照顧等語（見本院卷第248、249頁)，原告孟
    卉羚復未證明其於事故發生前有從事家庭照護業，是原告孟
    卉羚此部分之請求，並無理由。
　⒋慰撫金100萬元部分：
　　按慰撫金之賠償，其核給之標準固與財產上損害之計算不同
    ，然非不可斟酌雙方身分資力與加害程度，核定相當之數額
    。惟所謂相當，除斟酌雙方身份資力外，尤應兼顧加害程度
    與其身體、健康影響是否重大以為斷（最高法院51年台上字
    第223號、89年度台上字第1952號判決意旨可資參照）。原
    告孟卉羚主張被告陳福源前開過失傷害行為，侵害其身體權
    之人格法益，自足使其精神上受有相當之痛苦，故原告依民
    法第184條第1項、第195條第1項規定請求被告給付精神慰撫
    金，應屬可採。本院審酌被告陳福源之傷害行為造成原告孟
    卉羚所受之傷害，原告須休養之日數，及兩造之身分、資力
    等一切情狀，認原告孟卉羚請求給付慰撫金100萬元尚屬過
    高，應以40萬元為適當，逾此範圍之請求，則無理由。
　⒌綜上，原告孟卉羚得請求被告連帶賠償之金額為598,856元（
    計算式：23,856元＋175,000元＋40萬元＝598,856元）。
  ㈡原告林濬騰主張被告應連帶給付228,107元部分，茲就原告林
    濬騰得請求之金額分述如下：
　⒈醫療費用1,207元部分：
　　原告林濬騰主張其支付醫藥費1,207元等情，業據其提出臺
    北醫學大學附設醫院乙種診斷證明書、臺北醫學大學附設醫
    院醫療費用收據等件在卷可稽(見本院110年審交附民第59號
    卷第41頁、第125頁)，被告就其中380元部分並不爭執(見本
    院卷第185頁)，且原告林濬騰僅提出該380元部分之收據，
    其餘827元支出部分並未提出相關證明。是原告林濬騰請求
    醫療費用380元，為有理由，逾此範圍之請求，則不能准許
　　。
　⒉車輛毀損72,000元部分：
　　按當事人已證明受有損害而不能證明其數額或證明顯有重大
    困難者，法院應審酌一切情況，依所得心證定其數額，民法
    第222條第2項定有明文。經查，原告林濬騰主張系爭車輛遭
    被告陳福源毀損等情，業據其提出照片在卷可稽(見本院110
    年審交附民第59號卷第29、30頁)，並為被告所不爭執，惟
    原告林濬騰並未提出修理費用單據或估價單等件證明其損害
    數額，本院審酌系爭車輛之受損部位為右側車身及前車頭（
    見本院卷第35、55頁），及系爭機車係107年8月出廠，有原
    告林濬騰提出之行車執照影本乙紙在卷可考（見本院卷第22
    5頁），而請求賠償物被毀損所減少之價額，得以修復費用
    為估定之標準，但以必要者為限（例如：修理材料以新品換
    舊品，應予折舊），最高法院77年度第9次民事庭會議決議
    參照，另依行政院所發布之固定資產耐用年數表及固定資產
    折舊率表，機械腳踏車及其他（含腳踏自行車）之耐用年數
    為3年等情，認原告林濬騰請求車輛毀損費用5,000元為適當
    ，逾此部分之請求，則無理由。
　⒊手機毀損34,900元部分：
　　按當事人已證明受有損害而不能證明其數額或證明顯有重大
    困難者，法院應審酌一切情況，依所得心證定其數額，民法
    第222條第2項定有明文。本件原告林濬騰主張其所有之手機
    遭被告陳福源毀損等情，為被告所不爭執（見本院卷第192
    頁），惟辯稱：請原告林濬騰負舉證責任提出財物損失費用
    計算方式等語，查原告林濬騰固提出蘋果派企業社所開立之
    免用統一發票收據為證(見本院110年審交附民第59號卷第12
    7頁)，惟稽徵原告林濬騰所提出蘋果派企業社所開立之免用
    統一發票收據影本上之日期為108年5月10日，係於本件侵權
    行為日即108年9月1日之前，是原告林濬騰提出之免用統一
    發票收據影本並不足以證明該收據之金額即係原告林濬騰所
    受之損害，原告復陳明所有證據業已提出（見本院卷第261
    頁），故本院依前開規定審酌一切情狀，認原告請求手機毀
    損費用2,000元，為有理由，逾此範圍之請求，則不能准許
    。
　⒋慰撫金12萬元部分：
　　按慰撫金之賠償，其核給之標準固與財產上損害之計算不同
    ，然非不可斟酌雙方身分資力與加害程度，核定相當之數額
    。惟所謂相當，除斟酌雙方身份資力外，尤應兼顧加害程度
    與其身體、健康影響是否重大以為斷（最高法院51年台上字
    第223號、89年度台上字第1952號判決意旨可資參照）。原
    告林濬騰主張被告陳福源前開過失傷害行為，侵害其身體權
    之人格法益，自足使其精神上受有相當之痛苦，故原告依民
    法第184條第1項、第195條第1項規定請求被告給付精神慰撫
    金，應屬可採。本院審酌兩造之身分、地位、經濟狀況，以
    及被告陳福源之加害情形與造成之影響、原告林濬騰痛苦之
    程度等各種情狀，認原告請求被告賠償非財產上損害12萬元
    尚屬過高，應以2萬元為適當。
　⒌綜上，被告應連帶給付原告林濬騰27,380元(計算式：380元+
    5,000元+2,000元+2萬元=27,380元)。
五、再按損害之發生或擴大，被害人與有過失者，法院得減輕賠
    償金額或免除之，民法第217條第1項定有明文。此項規定之
    目的，在謀求加害人與被害人間之公平，故在裁判上法院得
    以職權減輕或免除之（最高法院85年臺上字第1756號判例意
    旨參照）。又損害之發生或擴大，被害人或其代理人或使用
    人與有過失者，法院得減輕賠償金額，或免除之，為民法第
    217條第1項及第3項所明定，其立法目的在於平衡被害人與
    加害人之賠償責任，即於被害人本身，或其代理人或使用人
    對於損害之發生或擴大與有過失時，由法院斟酌情形，減輕
    或免除加害人之賠償金額，以免失諸過苛。因之不論加害人
    之行為係故意或過失，僅須被害人或其代理人或使用人就損
    害之發生或擴大，有應負責之事由，不問其係出於故意或過
    失，基於衡平原則及誠實信用原則，即有該法條所定過失相
    抵原則適用（最高法院93年度臺上字第1899號判決意旨參照
　　）。又按駕駛機車有過失致坐於後座之人被他人駕駛之車撞
    傷者，後座之人係因藉駕駛人載送而擴大其活動範圍，駕駛
    人為之駕駛機車，應認係後座之人之使用人，自得類推適用
    民法第224條規定依同法第217條第1項規定，減輕被告之賠
    償金額，最高法院著有74年台上字第1170號判決可資參照。
    經查，原告林濬騰行經無號誌路口未減速慢行，作隨時停車
    之準備；被告陳福源於支線道車不讓幹線道車先行，行經無
    號誌路口未減速慢行，作隨時停車之準備，為本件肇事原因
    等情，有道路交通事故初步分析研判表在卷可佐（見本院卷
    第29頁），是原告林濬騰對本件交通事故發生亦與有過失。
    原告孟卉羚係因藉原告林濬騰載送而擴大其活動範圍，揆諸
    上開說明，原告林濬騰應認係原告孟卉羚之使用人，本院自
    得減輕或免除被告之賠償金額。本院審酌被告陳福源與原告
    林濬騰之過失情節，認被告陳福源應就本件事故負擔70%之
    過失責任，而原告林濬騰應負30%之責任，並依民法第217條
    第1項過失相抵之法則減少被告陳福源損害賠償責任30%過失
    責任，則被告應連帶賠償原告林濬騰之金額為19,166元（
　　27,380元×70％＝19,166元，元以下四捨五入）；應連帶賠償
    原告孟卉羚之金額為419,199元（計算式：598,856元×
　　70％＝419,199元，元以下四捨五入）。又被告陳福源已給付
    原告孟卉羚18萬元和解金等情，業據原告陳明在卷(見本院
    卷第192頁)，是原告孟卉羚得請求被告連帶賠償之金額為23
    9,199元(計算式：419,199元－18萬元＝239,199元)。
六、末按給付無確定期限者，債務人於債權人得請求給付時，經
    其催告而未為給付，自受催告時起，負遲延責任。其經債權
    人起訴而送達訴狀，或依督促程式送達支付命令，或為其他
    相類之行為者，與催告有同一之效力；遲延之債務，以支付
    金錢為標的者，債權人得請求依法定利率計算之遲延利息。
    但約定利率較高者，仍從其約定利率；應付利息之債務，其
    利率未經約定，亦無法律可據者，週年利率為百分之五，民
    法第229條第2項、第233條第1項前段、第203條分別定有明
    文。查原告行使對被告之損害賠償請求權，係以支付金錢為
    標的，給付並無確定期限，自應經原告之催告而未給付，被
    告始負遲延責任。揆諸前揭規定，原告請求被告應連帶給付
    自刑事附帶民事起訴狀繕本送達翌日即110年1月13日（見本
    院109年度審交附民字第661號卷第131、133頁）起至清償日
    止，按年息5%計算之利息，洵屬有據。
七、從而，原告依侵權行為之法律關係，請求被告連帶給付原告
    孟卉羚239,199元，及自110年1月13日起至清償日止，按年
    息5%計算之利息；並請求被告連帶給付原告林濬騰19,166元
    ，及自110年1月13日起至清償日止，按年息5%計算之利息，
    為有理由，應予准許。逾此範圍之請求，為無理由，應予駁
    回。
八、本件事證已臻明確，兩造其餘之攻擊或防禦方法及未經援用
    之證據，經本院斟酌後，認為均不足以影響本判決之結果，
    爰不逐一詳予論駁，併予敘明。
九、本件原告勝訴部分，係就民事訴訟法第427條適用簡易程序
    所為被告敗訴之判決，依同法第389條第1項第3款規定，應
    依職權宣告假執行。又被告陳明願供擔保聲請宣告免為假執
    行，核無不合，爰酌定相當之擔保金額併宣告之。至原告敗
    訴部分，其假執行之聲請已失所附麗，應併予駁回。
十、訴訟費用負擔之依據：民事訴訟法第79條。本件原告請求系
    爭車輛及手機維修費用部分之訴訟費用額，依後附計算書確
    定如主文所示之金額。至原告其餘所請求之給付，係刑事附
    帶民事訴訟經刑事合議庭裁定移送本庭，依法免納裁判費，
    附此敘明。
中　　華　　民　　國　　111 　年　　3 　　月　　8 　　日
　　　　　　　  　       臺北簡易庭　
　　　　　　　　　            法　    官　郭美杏
以上正本係照原本作成。
如不服本判決，應於判決送達後20日內向本院（臺北市○○○路
0 段000 巷0 號）提出上訴狀。（須按他造當事人之人數附繕本
）。如委任律師提起上訴者，應一併繳納上訴審裁判費。
中　　華　　民　　國　　111 　年　　3 　　月　　8 　　日
            　　　　　　　　　書　記　官  林玗倩
計　　算　　書
項　　　　目             金　額（新臺幣）     　　備　註
第一審裁判費   　 　　   1,110元
合　　　　計　　　       1,110元